臺灣士林地方法院民事裁定
110年度家繼訴字第22號
聲  請  人  劉俐妏  
訴訟代理人  毛順毅律師
相  對  人  摩根聯邦資產管理股份有限公司

法定代理人  李文明  
訴訟代理人  廖子豪  
上列聲請人因與劉力銘、劉任哲間請求分割遺產事件，聲請駁回
相對人之訴訟參加，本院裁定如下：
    主  文
相對人之訴訟參加駁回。
參加訴訟費用由相對人負擔。
    理  由
一、相對人聲請訴訟參加意旨略以：伊之關係企業即聯邦商業銀
    行股份有限公司（下稱聯邦銀行）為劉力銘之債權人，且已
    對劉力銘與劉俐妏、劉任哲共同繼承之新北市○○區○○路00號
    1樓房屋及坐落土地（下稱蘆洲房地）聲請強制執行，卻因
    該房地為公同共有，經諭知應補正代位提起分割遺產訴訟之
    證明，考量蘆洲房地為本件分割之標的，為訴訟經濟及節省
    司法資源，爰聲明為輔助劉力銘參加本件訴訟。
二、聲請意旨略以：相對人非利害關係人，且本件遺產依法分割
    ，不至於損及劉力銘或相對人之權利，可見相對人對本件訴
    訟無法律上之利害關係，為此聲請駁回其訴訟參加。
三、按「就兩造之訴訟有法律上利害關係之第三人，為輔助一造
    起見，於該訴訟繫屬中，得為參加」、「當事人對於第三人
    之參加，得聲請法院駁回」，民事訴訟法第58條第l項、第6
    0條第1項前段定有明文。是以，第三人為輔助一造起見而參
    加於訴訟，須就兩造之訴訟有法律上利害關係者始得為之，
    且所謂法律上之利害關係者，即因兩造所受裁判之結果，而
    自己亦須受其影響之謂，若僅有事實上、經濟上之利害關係
    ，均非法律上之利害關係，則不得為參加（最高法院17年聲
    字第42號、23年抗字第1259號判例、87年台上字第261號裁
    判意旨參照）。
四、本件相對人主張：聯邦銀行為劉力銘之債權人，前對蘆洲房
    地聲請強制執行，卻以蘆洲房地為其與聲請人、劉任哲公同
    共有為由，經法院通知應補正代位提起分割遺產訴訟之證明
    等語，雖據提出臺灣新北地方法院民事執行命令為證（見本
    院卷第101頁）。惟查，本件劉力銘之債權人既係聯邦銀行
    ，而非相對人，則相對人所稱與聯邦銀行為關係企業云云縱
    屬真實，仍無從認定相對人在法律上有何受本件裁判結果影
    響之可能。況本件聲請人與劉力銘、劉任哲就劉力銘對於被
    繼承人邱湘貴遺產之繼承權及應繼分，暨蘆洲房地為邱湘貴
    遺產等節均無爭執，不論判決結果為何，也不影響劉力銘之
    債權人之地位與權利，更無礙聯邦銀行提出代位遺產分割訴
    訟及陳報起訴證明，益徵相對人及聯邦銀行對於本件訴訟俱
    無法律上之利害關係。從而，參照上揭法文及說明，相對人
    聲明訴訟參加，於法不合，故聲請人聲請駁回其訴訟參加，
    為有理由，應予准許。又劉力銘於民國110年5月11日本院言
    詞辯論時陳稱對於相對人之訴訟參加沒有意見等語，並已為
    本案之言詞辯論（見本院卷第185頁），故其雖於110年12月
    1日具狀陳明相對人之訴訟參加為不合法云云，然依民事訴
    訟法第60條第1項但書規定，仍不得聲請駁回參加，附此敘
    明。
五、據上論結，本件聲請為有理由，依家事事件法第51條，民事
    訴訟法第95條、第78條，裁定如主文。 
中　　華　　民　　國　　110 　年　　12　　月　　30　　日
                  家事庭    法  官  郭躍民
以上正本係照原本作成。
如不服本裁定，應於送達後10日內向本院提出抗告狀。
中　　華　　民　　國　　110 　年　　12　　月　　30　　日
                            書記官  辛旻熹